臺灣高等法院高雄分院刑事判決        100年度金上訴字第1號
上  訴  人
即  被  告  楊珈承原名楊明達.
上  訴  人
即  被  告  楊明郎
前列二人共同
選任辯護人  方春意律師
上  訴  人
即  被  告  張永隆
選任辯護人  蘇吉雄律師
            陳雅娟律師
上  訴  人
即  被  告  邱銘傑
上列上訴人因違反證券投資信託及顧問法等案件，不服臺灣高雄
地方法院98年度訴字第1359號100 年2 月25日第一審判決（起訴
案號：臺灣高雄地方法院檢察署97年度偵字第18411 、26780 、
27245 號，移送併辦案號：臺灣台北地方法院檢察署98年度偵字
第23675 、26844 號），提起上訴，本院判決如下：
    主  文
原判決關於楊明郎、邱銘傑、張永隆部分，均撤銷。
楊明郎共同犯證券投資信託及顧問法第一百零七條第一款之未經
許可經營證券投資顧問業務罪，處有期徒刑壹年，併科罰金新臺
幣貳佰萬元，罰金如易服勞役，以罰金總額與壹年之日數比例折
算；減為有期徒刑陸月，如易科罰金，以新臺幣壹仟元折算壹日
，併科罰金新臺幣壹佰萬元，罰金如易服勞役，以新臺幣仟元
折算壹日。
邱銘傑、張永隆均無罪。
其他上訴（即楊珈承部分），駁回。
    事  實
一、楊珈承（原名楊明達）於民國89年9 月21日，在台北市中山
    區○○○路○ 段70號8 樓設立擎昂企業股份有限公司，嗣該
    公司於90年10月間，遷址至台北市大同區○○○路62號7 樓
    ，並更名為擎昂資訊股份有限公司（下稱擎昂公司），又於
    92年10月29日遷址至臺北市○○○路○ 段37號5 樓。楊珈承
    之兄楊明郎於93年4 月間起，共同參與擎昂公司事務之經營
    （起訴書漏載楊明郎參與擎昂公司事務之事實，應予補充）
    ，兄弟2 人後於94年8 月22日，共同在臺北市○○○路○ 段
    37號5 樓之前述擎昂公司地址，設立登燦國際科技資訊社（
    下稱登燦公司，已於95年底登記歇業），由楊明郎擔任公司
    登記負責人，共同操持公司事務，至擎昂公司於96年3 月9
    日登記解散為止。嗣楊珈承又承前揭同一犯意，自行於96年
    10月30日，以其母親楊謝彩雲（業經原審判決無罪確定）之
    名義，在高雄市○○○路332 號9 樓之2 另設勁揚國際資訊
    有限公司（下稱勁揚公司），另鄭琇（業經原審判決有罪
    確定）則應楊珈承（2 人曾於95年間結婚，並已於96年間離
    婚）之邀，先於91年底或92年初起至92年底之間，任職擎昂
    公司之人事部門，另自96年底起擔任勁揚公司之會計，而負
    責處理各該公司人員之勞健保、收款回報、業績獎金核算，
    及將會員資料傳遞予發送簡訊之平臺等工作。又擎昂、登燦
    、勁揚公司均未經主管機關行政院金融監督管理委員會（下
    稱金管會）之許可或核准經營證券投資顧問事業，本不得經
    營或參與經營證券投資顧問業務，而對於有價證券提供分析
    意見或推介建議，並因之直接或間接自委任人取得報酬。詎
    ：
（一）莊憲汶、胡慈琴、林卿、張光樑、古婷瑄、蘇信裕、楊
      芮綸、陳姿潔、蔡佩芬、卓世瀚、呂美靜、盧俊雄、潘譓
      茹、高德鳳、鄭瑞珍、房明賢、許皓帆、姜怡安、吳雨宸
      、連偉棠及游耀勝、梁育銍、傅偉勇（上述受雇人均經原
      審判決有罪確定）、「林英昌」等曾任職擎昂、登燦公司
      業務職之人（詳附表一倒數第2 列），各於附表一所示期
      間，任職擎昂、登燦公司，分別擔任附表一所示之職務，
      竟在知悉擎昂、登燦公司並未取得經營證券投資顧問業務
      許可之情形下，各與楊珈承、楊明郎、鄭琇（指杜尚霖
      該則）及其他之直屬公司成員（含上、下屬，惟最多1 人
      ，下同），共同基於從事證券投資顧問業務之犯意聯絡，
      對外推銷、招攬不特定人購買以擎昂、登燦公司名義推出
      之「股市名家」專案而成為會員，招攬會員之方式為：每
      人於繳交1 年期新臺幣（下同）6 萬元8000元、2 年期10
      萬元、3 年期15萬元不等之會費後（惟部分經手人員為達
      招攬目的，可能會將自己預期收取之績效獎金逕自扣除或
      墊支，是以會員實際付出之款項可能較低，下同），即可
      成為「股市名家」專案之會員，並在會員期間內，持續收
      取各該公司每日透過行動電話簡訊等方式，所寄發春昤證
      券投資顧問股份有限公司（下稱春昤公司，已於95年12月
      29日經函准解散）等單位所提供之股市價值分析、具體個
      股區間買賣推介建議等資訊（內容涉及臺股買賣指示、即
      時股市資訊、股市技術分析等，下同）；至於公司內部業
      績獎金之分配方式則為：初入公司時僅係業務專員或助理
      （即俗稱業務員），並派由業務主管（職稱可能為協理、
      經理、副理或襄理，惟渠等間並無直接隸屬及相互抽傭關
      係）1 人負責帶領爭取業績，若順利招攬他人入會，即可
      獲取以會費百分之7 或百分之5 計算之業績獎金，而其業
      務主管亦可獲得業績獎金，之後再由楊珈承決定自業務專
      員、助理職升遷為協理、經理、副理、襄理，並由楊珈承
      決定是否帶領新進之業務專員或助理（未必一經升遷後即
      得獲派帶領業務專員、助理）。若自業務專員、助理職務
      升遷後，自己所獲取之業績，即得按斯時之職稱係屬經理
      （協理）、副理或襄理，而獲取會費百分之18、15、12計
      算之業務獎金，另若經增派帶員工作，則得再依經理（協
      理）、副理、襄理等不同職別，分別按百分之13、10、7
      之比例，朋分所帶領業務專員、助理（即直接下屬）之招
      攬成果。莊憲汶、胡慈琴、林卿、張光樑、古婷瑄、蘇
      信裕、楊芮綸、陳姿潔、蔡佩芬、卓世瀚、呂美靜、盧俊
      雄、潘譓茹、高德鳳、鄭瑞珍、房明賢、許皓帆、姜怡安
      、吳雨宸、連偉棠、游耀勝、梁育銍、傅偉勇及「林英昌
      」等曾任職擎昂、登燦公司業務職之人，因而各與楊珈承
      、楊明郎、鄭琇（指杜尚霖該則）及其他之直屬公司成
      員（含上、下屬），共同從事證券投資顧問業務之經營，
      並分別推銷、招攬附表一各所示之會員加入以擎昂、登燦
      公司名義發售之「股市名家」專案。
（二）楊珈承承前擅自經營證券投資顧問業集合犯意，又與莊憲
      汶、胡慈琴、涂姵璇暨陳榮俊、廖源郎、余芝萱（均經原
      審判決有罪確定）、「蔡荺蓁」，各於附表一所示期間，
      任職勁揚公司，分別擔任附表一所示之職務，竟在知悉勁
      揚公司並未取得經營證券投資顧問業務許可之情形下，與
      另起犯意之鄭琇，及其他之直屬公司成員（含上、下屬
      ），共同基於從事證券投資顧問業務之犯意聯絡，援用前
      述內部業績獎金分配方式，對外推銷、招攬不特定人購買
      以勁揚公司名義推出之「股市名家」專案，惟勁揚公司所
      銷售之「股市名家」專案只有1 年期及2 年期之分，其中
      1 年期之會費原為3 萬元，嗣提高為5 萬3000元，而2 年
      期之會費原為4 萬5000元，嗣提高為5 萬8800元，繳清會
      費成為會員後，即得於會員期間內，持續收取該公司每日
      透過行動電話簡訊等方式，所寄發股市價值分析、具體個
      股區間買賣建議等資訊。胡慈琴、莊憲汶、涂姵璇、陳榮
      俊、廖源郎、余芝萱、「蔡荺蓁」因而各與楊珈承、鄭
      琇及其他之直屬公司成員（含上、下屬），共同從事證券
      投資顧問業務之經營，並分別推銷、招攬附表一各所示之
      會員加入以勁揚公司名義發售之「股市名家」專案。
（三）嗣員警據報於97年6 月26日前往址設高雄市○○○路332
      號9 樓之2 勁揚公司等處執行搜索、拘捕，並當場扣得附
      表二所示之物，始循線查悉全情。
二、案經內政部警政署刑事警察局移請臺灣高雄地方法院檢察署
    檢察官偵查起訴暨臺灣臺北地方法院檢察署檢察官移送併辦
    。
    理  由
壹、證據能力方面
一、被告楊珈承、楊明郎之辯護人，雖抗辯證人即同案被告楊芮
    綸、陳姿潔、蔡佩芬、卓世瀚、呂美靜、盧俊雄、潘譓茹、
    鄭瑞珍、房明賢、許皓帆、姜怡安、吳雨宸、游耀勝於警詢
    、偵查中之供述，無證據能力。證人王俊惠、陳欣福、李軍
    漢、杜尚霖、江佩倫、林育帆、胡家榕、黃馨儀、劉名順、
    蔡岱樺、陳姿伶、黃智銓、廖佳悟、蕭志強、張國恩、吳亞
    鴻、簡玉珍、陳淑惠等人於警詢時之供述，無證據能力。另
    被告張永隆之辯護人也抗辯同案被告陳榮俊、莊憲汶、余姿
    霈於警詢、偵查中之供述，無證據能力，同案被告鄭秀、
    涂姵璇、胡慈琴、廖源郎、陳汎臻、祝中、胡焜鈞、王俊惠
    、黃應豪、楊秋霞、傅偉勇、林卿、梁育銍、連偉棠、高
    德鳳、蘇信裕、古婷瑄、楊芮綸、吳雨宸、許皓帆、卓世瀚
    、游耀勝、陳姿潔、蔡佩芬、盧俊雄、呂美靜、潘譓茹、姜
    怡安、鄭瑞珍、房明賢等人於警詢之供述，無證據能力。證
    人游哲驊、徐憶雯、陳建忠、賴鎰忠、郭玲玉、蘇建成、吳
    思萱、邵渝涵等人於警詢時之供述，無證據能力。惟按被告
    以外之人（包括證人、鑑定人、告訴人、被害人及共同被告
    等）於檢察事務官、司法警察官或司法警察調查中所為之陳
    述，與審判中不符時，其先前之陳述具有較可信之特別情況
    ，且為證明犯罪事實存否所必要者，得為證據，刑事訴訟法
    第159 條之2 定有明文。本院經核證人楊芮綸、陳姿潔、蔡
    佩芬、卓世瀚、呂美靜、盧俊雄、潘譓茹、鄭瑞珍、房明賢
    、許皓帆、姜怡安、吳雨宸、游耀勝、王俊惠、陳欣福、杜
    尚霖、江佩倫、蕭志強、張國恩、黃馨儀、陳榮俊、莊憲汶
    、余姿霈、鄭秀、涂姵璇、胡慈琴、廖源郎、傅偉勇、林
    卿、梁育銍、連偉棠、高德鳳、蘇信裕、古婷瑄先前於警
    詢中及檢察事務官前之陳述（警詢部分出處參見附表一記載
    之頁數，檢察事務官部分出處參見該附表關於「偵三卷」之
    標註），與該等證人於原審審理時之證述內容，就自己遭推
    銷「股市名家」專案之經過、加入該專案之時點、任職期間
    及是否對外招攬親友、同學加入「股市名家」專案、招攬手
    法如何等重要事項，並未全然相符，且部分證人尚曾於原審
    審理中，針對特定問題答稱「不記得」、「不確定」、「沒
    有印象」等語，而猶有不一致之處。茲審酌該等證人警詢及
    檢察事務官前之供述距案發日較近，當時記憶自較深刻，可
    立即反應所知，不致因時隔日久而遺忘案情等節，揆諸前開
    說明，該等證人於警詢中所為之陳述，客觀上應具有較可信
    之特別情況，且亦為證明犯罪事實存否所必要，自均具有證
    據能力。另證人李軍漢、林育帆、胡家榕、劉名順、蔡岱樺
    、陳姿伶、黃智銓、廖佳悟、吳亞鴻、簡玉珍、陳淑惠、陳
    汎臻、祝中、胡焜鈞、王俊惠、黃應豪、楊秋霞、游哲驊、
    徐憶雯、陳建忠、劉文婷、賴鎰忠、郭玲玉、蘇建成、吳思
    萱、邵渝涵等人與本案被告均無仇隙，渠等於警詢中有關購
    買「股市名家」之年期、價格及受僱於本案被告楊珈承、楊
    明郎所經營之公司，薪資計算、公司經營狀況等情之陳述均
    與扣案之「股市名家」申購書、會員卡、「股市名家」專案
    文宣及簡訊翻拍照片（見警一卷第489-491 、540-541 、79
    4-795 、956-957 、958-959 、963-966 頁）、客戶刷卡明
    細列表（見偵一卷第100-116 頁）、勁揚公司專員、襄理、
    副理、經理、實習協理之薪資及升遷管理辦法、登燦公司之
    薪資及抽佣表（見警一卷第19-24 、406 頁）、勁揚、擎昂
    、登燦公司之營利事業登記資料、公司登記資料（見偵一卷
    第80-85 、60-69 頁、偵四卷第8 頁），並與被告楊珈承、
    楊明達所述相符，自堪信渠等之警詢陳述具有較可信之特別
    情況，且為證明犯罪事實存否所必要者，得為證據。
二、按被告以外之人於偵查中向檢察官所為陳述，除顯有不可信
    之情況者外，得為證據，刑事訴訟法第159 條之1 第2 項定
    有明文。蓋被告以外之人所為之偵查筆錄，性質上固屬傳聞
    證據，惟現階段刑事訴訟法規定檢察官代表國家偵查犯罪、
    實施公訴，依法具有訊問證人等權，且證人須經具結，而實
    務運作時，檢察官偵查中向證人所取得之陳述，原則上均能
    遵守法律規定，不致違法取供，可信度極高。職是，如證人
    前於偵查中已具結而為證述，除反對該項供述得具有證據能
    力之一方已釋明「顯有不可信之情況」之理由外，不宜即遽
    指該證人於偵查中之陳述不具證據能力。經查證人陳姿潔、
    蔡佩芬、游耀勝於偵查中經具結之證述（出處參見附表一關
    於「偵二卷」之標註），，並無證據足認該等證人偵查中陳
    述有何顯不可信之情況，又該等證人俱於原審審理時到庭接
    受被告之對質、詰問，而賦予被告反對詰問之機會，依前開
    說明，該等證人於偵查中之陳述均應有證據能力。
三、除前已說明之部分外，本判決引用之其餘證據資料（詳後引
    用之各項證據），其中係屬傳聞證據部分，縱無刑事訴訟法
    第159 條之1 至第159 條之4 或其他規定之傳聞證據例外情
    形，亦因被告楊珈承、楊明郎、張永隆、邱銘傑、本案辯護
    人、檢察官，明示不再爭執證據能力，而同意作為本案證據
    使用，於本院調查證據時，知有第159 條第1 項不得為證據
    之情形，而未於言詞辯論終結前聲明異議，已視為同意作為
    本案證據使用。又本院審酌卷內並無事證顯示各該陳述之作
    成時、地與週遭環境，有何致令陳述內容虛偽、偏頗之狀況
    後，也認為適當，依刑事訴訟法第159 條之5 第1 項、第2
    項之規定，為傳聞法則之例外，亦應有證據能力。
貳、實體方面
一、訊據被告楊珈承、楊明郎坦認前開事實不諱（見本院卷一第
    94、103 頁），惟均辯稱：不知從事股票資訊投資顧問業務
    需經證管會特許，故應有刑法第16條減輕或免除其刑之適用
    云云。被告楊明郎另辯稱：我是於93年間起方實際參與擎昂
    、登燦公司之事務云云。經查：
（一）被告楊珈承、楊明郎對被告楊珈承於89年9 月21日，在台
      北市中山區○○○路○ 段70號8 樓設立擎昂公司，嗣該公
      司於90年10月間，遷址至台北市大同區○○○路62號7 樓
      ，又於92年10月29日遷址至臺北市○○○路○ 段37號5 樓
      。被告楊明郎於93年4 月間起，共同參與擎昂公司事務之
      經營，兄弟2 人後於94年8 月22日，共同在臺北市○○○
      路○ 段37號5 樓之前述擎昂公司地址，設立登燦國際科技
      資訊社，由楊明郎擔任公司登記負責人，共同操持公司事
      務，至擎昂公司於96年3 月9 日登記解散為止。嗣楊珈承
      又承前揭同一犯意，自行繼續以其母親楊謝彩雲之名義，
      在高雄市○○○路332 號9 樓之2 另設勁揚公司，且擎昂
      、登燦、勁揚公司均未經金管會之許可或核准經營證券投
      資顧問業務，依法尚不得經營或參與經營證券投資顧問業
      務，而對於有價證券提供分析意見或推介建議，並因之直
      接或間接自委任人取得報酬；另原審被告鄭琇於任職擎
      昂公司期間，係在人事部門，嗣又於勁揚公司從事會計工
      作，且曾依被告楊珈承之指示，將被告楊珈承所蒐集彙整
      之會員資料，以電子郵件方式傳送到負責發送簡訊之平臺
      等工作；又原審被告莊憲汶、胡慈琴、林卿、張光樑、
      古婷瑄、蘇信裕、楊芮綸、陳姿潔、蔡佩芬、卓世瀚、呂
      美靜、盧俊雄、潘譓茹、高德鳳、鄭瑞珍、房明賢、許皓
      帆、姜怡安、吳雨宸、連偉棠、邱銘傑、張永隆、涂姵璇
      ，及游耀勝、梁育銍、傅偉勇、陳榮俊、廖源郎、「蔡荺
      蓁」暨「林英昌」等曾任職擎昂、登燦公司業務職之人，
      各於附表一所示之期間任職擎昂、登燦或勁揚公司，擔任
      該附表所示職務以負責推銷、招攬「股市名家」專案，且
      姜怡安以外之該等被告或獨力進行推銷、招攬，或先將連
      同附表一所示親友、同學聯絡方式在內之資料提供予直屬
      主管，再引介雙方接觸、見面，附表一所示之親友、同學
      乃因而加入「股市名家」專案，而擎昂、登燦公司所推出
      之專案內容為：1 年期會費6 萬8000元、2 年期10萬元、
      3 年期15萬元，至勁揚公司推出之專案僅有1 或2 年期之
      分，其中1 年期之會費原為3 萬元，嗣提高為5 萬3000元
      ，而2 年期之會費原為4 萬5000元，嗣提高為5 萬8800元
      ，繳付會費後即可成為「股市名家」專案之會員，並在會
      員期間內，持續收取擎昂、登燦或勁揚公司每日透過行動
      電話簡訊等方式，所寄發春昤公司所提供之股市價值分析
      、具體個股區間推介買賣建議等資訊；末員警執臺灣高雄
      地方法院核發之搜索票，於97年6 月26日前往址設高雄市
      ○○○路332 號9 樓之2 勁揚公司等處執行搜索、拘捕，
      並當場扣得附表二所示之物各情，俱經被告楊珈承（見刑
      偵七字第00970128963 號卷，下稱警一卷第1-11頁；另
      宗警卷下稱警二卷）、楊明郎（見警一卷第35-41 頁）坦
      承不諱，核與證人鄭琇（見警一卷第79-87 頁）、莊憲
      汶（出處詳附表一，下同）、胡慈琴、林卿、張光樑、
      古婷瑄、蘇信裕、楊芮綸、陳姿潔、蔡佩芬、卓世瀚、呂
      美靜、盧俊雄、潘譓茹、高德鳳、鄭瑞珍、房明賢、許皓
      帆、姜怡安、吳雨宸、連偉棠、邱銘傑、張永隆、涂姵璇
      所述相符，並經證人即同案被告游耀勝（見警一卷第226-
      231 頁）、梁育銍（見警一卷第207-212 頁）、傅偉勇（
      見警一卷第44-52 頁）、陳榮俊（見警一卷第132-135 頁
      ）、廖源郎（見警一卷第149-153 頁），及附表一所示之
      加入「股市名家」專案會員分別於警詢、檢察事務官前或
      原審審理中證述綦詳，且有附表一所示之刷卡、提款資料
      、股市名家專案申購書、會員卡影本、招攬人名片（會員
      名稱及陳述、書證出處均詳如該附表所示）、95年1 月3
      日至25日業績表（見警一卷第954 頁）、客戶刷卡明細列
      表（見高雄地檢97年度他字第5277號卷，下稱偵一卷第11
      1-116 頁；另同署97年度偵字第18411 、26780 、27245
      號卷下依序稱偵二、三、四卷）、擎昂公司登記案全卷（
      影卷，附於臺北地檢98年度偵字第26844 號移送併案卷）
      、登燦公司營利事業登記相關資料及員工薪資所得稅扣繳
      務明細、勁揚公司營利事業登記資務明細（見偵一卷第60
      -69 頁）、勁揚公司營利事業登記資料（見偵一卷第80-8
      4 頁）、金管會97年2 月27日金管證四字第0970006210號
      函（見偵一卷第17-18 頁）、該會96年6 月4 日金管證四
      字第0960028601號函（見偵一卷第19頁）、該會98年8 月
      25日金管證投字第0980043340號函（見原審審訴字卷第43
      1 頁）、該會證期局98年7 月16日證期投字第0980036449
      號函（見臺北地院98年度簡字第2618號卷第12頁）、「股
      市名家」每日快報（見警一卷第206 頁、偵一卷第89-99
      頁、原審審訴字卷第566-588 頁）、「股市名家」簡介資
      料（見警一卷第857-861 頁）、「股市名家」專案文宣及
      簡訊拍照片（見警一卷第958-959 頁）、股票投資報酬率
      一覽表（見警一卷第33頁、原審審訴字卷第284-298 ）、
      97年1 至3 月股票帳面報酬率一覽表（見警一卷第34頁）
      、臺灣高雄地方法院97年度聲搜字第1079號搜索票（見警
      一卷第1089頁）、搜索扣押筆錄暨扣押物品目錄表（見警
      一卷第0000-0000 頁）在卷，及附表二編號1 至6 、10、
      14至31所示之物扣案可稽，被告楊珈承此部分之自白，自
      屬真實。
（二）被告楊明郎涉案事實部分：
    1.證人游耀勝（僅曾任職擎昂公司且未經歷登燦公司成立）
      證稱：「我於93年底至94年7 或8 月間任職擎昂公司，任
      職期間未曾聽過登燦公司之名義，更不曾在登燦公司任職
      ，我一直認為楊明郎是擎昂公司之實際負責人，因為楊明
      郎總會在辦公室聽取業務主管報告，或召集業務主管開會
      ，且楊明郎可以管理公司所有員工」等語明確（見原審訴
      字卷二第10-12 頁），另證人莊憲汶證稱：「我於93年3
      、4 月至94年5 月間在登燦國際科技資訊社（按：於93年
      3 、4 月至94年5 月間登燦公司尚未設立，證人所述應係
      擎昂公司之誤）任職…，楊明郎是在台北登燦公司」等語
      （見警一卷第155 頁、偵二卷第68頁），核與被告楊明郎
      具狀自承：「於93年間方回國工作」（見本院卷一第11頁
      ）、「我於登燦國際科技資訊社（按於93年間登燦公司尚
      未設立，其所述應係擎昂公司之誤）任職期間是93年起」
      等語（見警一卷第36頁）相符，故本院乃採證人莊憲汶陳
      述「93年3 、4 月」為被告楊明郎任職擎昂公司之起點，
      並顧及被告楊明郎之利益，認定被告楊明郎係於93年4 月
      間起任職擎昂公司。另被告楊明郎自承：「我任職期間是
      93年起至96年8 月公司解散止，擔任執行長職務。負責員
      工教育訓練及面試。每月底薪新臺幣80,000元加一些獎金
      ，按公司每月營業額狀況由老闆提撥，大概1 至5 萬不等
      獎金」等語（見警一卷第36、39頁），本院參以擎昂公司
      解散登記之時間為96年3 月9 日，故認定被告楊明郎之犯
      行為93年4 月起迄96年3 月9 日止，其所述「96年8 月公
      司解散」之時點，應屬誤記。故其任職擎昂及登燦公司，
      領有薪資之期間為93年4 月至96年2 月底止（96年3 月間
      僅工作9 日，按諸我國勞工多為當月底方領薪之慣例，96
      年3 月間被告楊明郎應無薪資所得），共計35個月，月薪
      8 萬元，加上獎金以最低每月1 萬元計算，其共獲利至少
      369 萬元（9 萬元35月＝315 萬元）。
    2.證人蔡佩芬、鄭瑞珍、房明賢、姜怡安（此4 位證人與後
      述之卓世瀚僅任職於登燦公司，未曾參與擎昂公司事務）
      則一致證稱：「我任職登燦公司，楊明郎是公司執行長，
      常會在公司出現，但像我這類的業務專員平常沒有機會與
      楊明郎直接接觸，只知道楊明郎權限很大，可以監督所有
      員工及公司事務，業務主管有事會去找楊明郎」等語（見
      原審訴字卷二第15-16 、35-36 、64-66 、67-68 頁）；
      另證人卓世瀚也證稱：「我任職登燦公司期間，只能接觸
      到協理莊憲汶、「陳彥銘」、「鄭羽良」等業務主管，不
      會直接接觸到楊珈承、楊明郎，因為楊明郎更高階，而我
      離職後，與公司間尚存勞資爭議，為此曾到勞工局參與調
      解，當時就是楊明郎代表公司出席」等語（見原審訴字卷
      二第7-10頁）。本院經核前開證述內容，分別核與證人楊
      芮綸（原任職擎昂公司，且登燦公司在其任職期間中登記
      設立，後述證人均同）證稱：「楊明郎是公司執行長，經
      常負責主持公司早報，且可以管理全體員工，當我剛任職
      滿1 個月時，曾表示想離職，我的直屬主管則請楊明郎幫
      我上激勵課程，我上完課後，才想說應可以留下來再試試
      看」（見原審訴字卷二第70-72 頁）；證人陳姿潔證稱：
      「楊明郎是擎昂、登燦公司之執行長，我到擎昂公司求職
      時，也是楊明郎面試的」（見原審訴字卷二第13-14 頁）
      ；證人呂美靜、盧俊雄俱證稱：「我先後任職擎昂、登燦
      公司，楊明郎是公司執行長，常會在公司出現」（見原審
      訴字卷二第61-62 、63-64 頁）；證人吳語宸證稱：「我
      任職於登燦公司，楊明郎是公司執行長，主要工作是教育
      訓練，課程針對是行銷業務輔導方面」（見原審訴字卷二
      第33-34 頁）等語，互無齟齬，自堪信前開證述內容均屬
      實在。再佐以長時間擔任擎昂、登燦公司業務主管之證人
      張光樑也證稱：「我離職前之職稱為經理，再上級則是執
      行長楊明郎」等語（見原審訴字卷二第86-87 頁），暨被
      告楊明郎於首次警詢中，亦坦認自己之職銜為執行長，並
      負責公司之新進員工面試及教育訓練等工作各情（警一卷
      第35-41 頁參照），於本院審理時，亦僅爭執任職期間應
      自93年間起算等語（見本院卷二第98頁），足見被告楊明
      郎乃以執行長之職銜，長時間坐鎮擎昂、登燦公司，主持
      早報、聽取業務主管報告、甚且主動召集業務主管，而實
      際管理連同協理、經理在內之全體員工，並主掌行銷相關
      事項之教育訓練，且曾以登燦公司代表人身分外出處理勞
      資爭議事項，質言之，被告楊明郎乃與被告楊珈承共同實
      際操持擎昂、登燦公司甚明。從而，檢察官採信被告楊明
      郎所辯，認定被告楊明郎僅係登燦公司之掛名負責人，且
      未涉入擎昂公司之運作，及證人楊珈承證稱：「公司內部
      的教育訓練都是我負責的，楊明郎沒有參與」云云（見原
      審訴字卷三第29頁反面），均非實在。
（三）由卷附之「股市名家」每日快報（見警一卷第206 頁、偵
      一卷第89-99 頁、原審審訴字卷第566-588 頁）、「股市
      名家」簡介資料（見警一卷第857-861 頁）、「股市名家
      」專案文宣及簡訊拍照片（見警一卷第958-959 頁）可知
      「股市名家」之簡訊內容，均係股市價值分析及買賣個股
      價位推介建議等股市投資資訊。按證券投資信託及顧問法
      第107 條第1 款規定：「未經主管機關許可，不得經營證
      券投資信託業務、證券投資顧問業務、全權委託投資業務
      或其他應經主管機關核准之業務」，又同法第4 條第1 項
      、第2 項復規定：「本法所稱證券投資顧問，指直接或間
      接自委任人或第三人取得報酬，對有價證券、證券相關商
      品或其他經主管機關核准項目之投資或交易有關事項，提
      供分析意見或推介建議。本法所稱證券投資顧問事業，指
      經主管機關許可，以經營證券投資顧問為業之機構」，再
      依行政院於89年10月9 日發布之證券投資顧問事業管理規
      則第2 條規定：「本規則所稱證券投資顧問事業，指為獲
      取報酬，經營或提供有價證券價值分析、投資判斷建議，
      或基於該投資判斷，為客戶執行有價證券投資之業務者。
      前項所稱報酬，包含直接或間接自客戶或第三人取得之任
      何利益。」是以，如有招收會員，收取報酬，經常性提供
      證券投資顧問服務，即構成經營證券投資顧問業務。質言
      之，只要因提供「有價證券價值分析、投資判斷建議等」
      服務，而獲取對價之報酬，即屬經營「證券投資顧問業務
      」之範圍。此外，金管會亦明認招攬會員收取會費後，以
      簡訊等方式對會員提供個股區間買賣投資推介建議等舉措
      ，已屬證券投資信託及顧問法本欲規制之經營證券投資顧
      問業務犯行，亦有該會97年2 月27日金管證四字第097000
      6210號函（見偵二卷第21-22 頁）附卷足稽，則「股市名
      家」專案之推銷、招攬，自屬經營證券投資顧問事業之範
      疇無訛。
（四）「股市名家」專案之招攬、推銷係屬證券投資顧問事業之
      經營，已如前述，而所謂「經營」，本兼含親自經手辦理
      ，及居於幕後負責籌畫等情形，此為法律文義之當然解釋
      ，況且法令雖對經營證券投資顧問事業制定設立要件，並
      採行核准制，惟非謂違法經營證券投資顧問業務者，限於
      公司組織之形態，個人如違反證券投資信託及顧問法相關
      規定，猶可逕依該法規定處罰，應可認定。再按共同實施
      犯罪行為之人，在合同意思範圍以內，各自分擔犯罪行為
      之一部，相互利用他人之行為，以達其犯罪目的者，即應
      對於全部所發生之結果，共同負責。被告楊珈承、楊明郎
      以公司型態擅自經營證券投資顧問業務，且本案之犯罪手
      法乃為業務職人員（含協理、經理、副理、襄理等業務主
      管及業務專員、助理）負責在外推銷、招攬並收取會費繳
      回公司，經公司之會計、人事等非行政職人員確認會員確
      已繳清會費後，再據此進行業績獎金核算，及將會員資料
      傳遞予發送簡訊平臺等工作，俾會員得以順利收取簡訊，
      業經本院詳予認定如前，則各該有罪被告於任職期間，顯
      均有相互利用彼此行為，以達共同經營之目的甚明。
（五）按不得因不知法律而免除刑事責任，刑法第16條有明文，
      是故被告楊珈承、楊明郎縱不知悉「未經主管機關核准即
      不得經營證券投資顧問事業」等相關法律規章，原不得解
      免其刑責。又依證人周欣宜於原審審理中證稱：「我記得
      在擎昂公司內曾看過春昤公司名義，那是投顧公司」等語
      （見原審訴字卷二第128 頁反面），固堪認擎昂、登燦等
      公司內曾掛有春昤公司之證券投資顧問相關證照，惟擎昂
      公司、登燦公司、勁揚公司與春昤公司之名義明顯不同，
      要無錯認可能，更不能恣為援用，否則就經營證券投資顧
      問業務採行核准制之立法意旨勢將成空，其理至明。且被
      告楊珈承復自承：「登燦、勁揚公司沒有向證券主管機關
      登記取得投顧證照，但是我自己有一家春昤證券投顧公司
      ，負責人是我，我從89年開始從事投顧業，…勁揚是96年
      12月準備申請證券投資顧問公司，證照尚未取得就對外招
      募會員…，春昤取得的證照是我向主管機關申請的」、「
      （問：勁揚公司有無取得主管機關的許可經營證券投資顧
      問的執照？）我是承接擎昂公司的會員，還未取得主管機
      關的許可，但是我當時正要準備去取得主管機關之許可」
      等語（見偵二卷第68-69 頁、原審審訴卷第273 頁），其
      顯然明知其與被告楊明郎共同經營之擎昂公司、登燦公司
      ，及自行開設之勁揚公司均非法從事證券投資顧問業。再
      由其證稱：「登燦初期經營的時候，約有一百多名客戶，
      當時我人在國外，是由我哥在經營，後來我回來接手經營
      」等語（見警一卷第6 頁），顯然被告楊明郎曾獨自經營
      登燦公司，且被告楊明郎亦自承：「我們沒有取得相關證
      照」、「違反投顧法部分認罪」等語（見偵二卷第7 頁、
      原審審訴卷第203 頁），及被告楊珈承、楊明郎於春昤公
      司於95年12月29日經金管會以金管證四字第0950161630號
      函核准公司解散（見行政院金融監督管理委員會證券期貨
      局98年7 月16日證期（投）字第0980036449號函，臺北地
      院98簡2618卷第12頁）後，猶以擎昂公司、登燦公司名義
      繼續經營，提供股票資訊與會員，益足證渠等2 人明知自
      己違法經營證券投資顧問業務。是渠等2 人前揭辯解，顯
      不可採。
  綜上所述，本案事證明確，被告楊珈承、楊明郎犯行明確，均
  堪認定，應依法論科。
二、論罪
（一）核被告楊珈承、楊明郎所為，均係犯證券投資信託及顧問
      法第107 條第1 款之未經許可經營證券投資顧問業務罪（
      起訴書就擎昂公司相關被告部分，於犯罪事實欄已記載相
      關被告共同經營證券投資顧問業務之犯行，論罪欄卻漏載
      此論罪法條，應予補充），檢察官移送本院併辦之部分，
      原已在起訴範圍之內，而為同一事實，本院自得併予審理
      。又學理上所稱之集合犯，係一種構成要件類型，亦即立
      法者針對特定刑罰規範之構成要件，已預設其本身係持續
      實行之複次行為，具備反覆、延續之行為特徵，或具有重
      複特質之職業性、營業性或收集性犯罪，將之總括或擬制
      成一個構成要件之「集合犯」行為，例如從事業務、收集
      、販賣、製造、散布等行為概念者均屬之；此種犯罪，以
      反覆實行為典型、常態之行為方式，具侵害法益之同一性
      ，因刑法評價上為構成要件之行為單數，僅成立一罪（最
      高法院95年度臺上字第1079號、96年度臺上字第3064號判
      決意旨參照）。證券投資信託及顧問法第107 條第1 款之
      未經許可經營證券投資顧問業務罪，係以未經許可而持續
      從事一定業務之經營為其犯罪構成要件，本質上具有預定
      數個同種類行為將反覆實行之犯罪，從而被告楊珈承、楊
      明郎之各次犯行，無非執行業務所當然，且所推銷者均同
      為之「股市名家」專案（僅會員期間、會費有所不同），
      於時間上復具密接性，則在行為概念上，自應認為包括一
      罪，尚不因於推銷「股市名家」之際，曾使用不同之公司
      名義，甚且在不同之地點進行推銷而異，檢察官認應就使
      用公司名義之不同論以數罪，尚嫌違誤。至起訴書固漏載
      被告楊明郎任職擎昂公司期間，惟該等部分與起訴書已載
      明之部分，既有集合犯之一罪關係，本院自當併予審認。
      再按93年11月1 日施行之證券投資信託及顧問法第121 條
      明定：「自本法施行之日起，證券交易法第18條及第18條
      之1 所定證券投資信託事業及證券投資顧問事業之規定，
      及第18條之2 與第18條之3 規定，不再適用。」為此，證
      券交易法第18條第1 項業於95年1 月11日修正公布，原條
      文：「經營證券投資信託事業、證券金融事業、證券投資
      顧問事業、證券集中保管事業或其他證券服務事業，應經
      主管機關之核准」，修正為：「經營證券金融事業、證券
      集中保管事業或其他證券服務事業，應經主管機關之核准
      」，其修正理由謂：「配合證券投資信託及顧問法業於93
      年11月1 日施行，依據該法第121 條規定，自施行之日起
      ，證券交易法第18條所定證券投資信託事業及證券投資顧
      問事業之規定，及第18條之2 與第18條之3 規定，不再適
      用，爰修正第1 項規定。」足見修正前證券交易法第18條
      第1 項關於證券投資顧問事業之規定，自93年11月1 日證
      券投資信託及顧問法施行之日起，不再適用。而「經營」
      證券投資顧問事業行為本身含有不斷反覆實施之特性，係
      屬集合犯，已如前述，被告楊珈承、楊明郎之非法經營證
      券投資顧問事業之犯行既延續至證券投資信託及顧問法生
      效施行之後，且於證券投資信託及顧問法生效施行前同屬
      應罰行為（依95年1 月11日修正前證券交易法第18條第1
      項、第175 條論處），自應就整體集合犯行，直接適用行
      為終止時，已然生效之證券投資信託及顧問法規定予以論
      罪科刑即足，此部分尚不生新舊法比較問題，且亦毋庸另
      行區分並贅論95年1 月11日修正公布前證券交易法相關罪
      名（最高法院89年度臺非字第186號判決意旨參照）。
（二）被告楊珈承、楊明郎就事實欄一(一)即附表一所示擎昂、登
      燦公司犯行，各與原審被告鄭琇、莊憲汶、胡慈琴、林
      卿、張光樑、古婷瑄、蘇信裕、楊芮綸、陳姿潔、蔡佩
      芬、卓世瀚、呂美靜、盧俊雄、潘譓茹、高德鳳、鄭瑞珍
      、房明賢、許皓帆、姜怡安、吳雨宸、連偉棠及游耀勝、
      梁育銍、傅偉勇、「林英昌」等曾任職擎昂、登燦公司從
      事業務銷售之人，暨渠等直屬公司成員（含上、下屬），
      存有犯意聯絡、行為分擔，均應論以共同正犯；另被告楊
      珈承就事實欄一(二)即附表一所示勁揚公司犯行，各與原審
      被告鄭琇、莊憲汶、胡慈琴、涂姵璇及陳榮俊、廖源郎
      、余芝萱、「蔡荺蓁」，暨渠等直屬公司成員（含上、下
      屬），存有犯意聯絡、行為分擔，亦應論以共同正犯。
三、原判決就被告楊珈承犯行部分，適用證券投資信託及顧問法
    第107 條第1 款，刑法第11條、第28條、第42條第5 項前段
    規定，並審酌被告楊珈承未經金管會許可，即擅自向投資大
    眾推介建議股市投資訊息以牟利，對股市交易秩序及投資大
    眾權益，造成損害。惟念被告楊珈承於偵、審程序中，坦認
    前開事實，末兼衡被告楊珈承涉案程度、期間最長，另審酌
    被告楊珈承之生活狀況、動機、目的、智識程度（參見被告
    警詢筆錄受詢問人欄之記載）等一切情狀，量處有期徒刑1
    年10月，併科罰金新臺幣500 萬元，及諭知罰金如易服勞役
    ，以罰金總額與1 年之日數比例折算，並說明「扣案如附表
    二編號1 至6 、10、14至31所示之物，雖係本案有罪被告共
    同經營證券投資顧問業務所使用之物，惟尚非違禁物，且分
    別歸屬擎昂、勁揚公司所有，而該等法人與本案有罪被告之
    法人格各別；至其餘之扣案物，尚難認與本案存有直接相關
    ，亦非違禁物，自均無由為沒收之宣告」，及後述被告楊
    珈承不另為無罪之諭知部分，經核原判決此部分認事用法，
    尚無不合，量刑亦稱妥適，被告楊珈承上訴意旨指摘原判決
    量刑過重，及其並無違法性之認識，為無理由，應予駁回。
四、原判決就被告楊明郎犯行部分，據予論罪科刑，固非無見；
    惟查，本案並無證據證明被告楊明郎於93年3 月31日前即有
    與被告楊珈承共犯本案前揭犯行，原審認其與被告楊珈承自
    89年起即為本案犯行，尚有誤會。被告楊明郎上訴意旨，指
    摘原判決關於其犯行期間之認定有誤，為有理由（至於其上
    訴意旨另指摘其並無違法性認識，則為無理由），自應由本
    院將原判決關於被告楊明郎部分，予以撤銷改判。本院審酌
    被告楊明郎未經金管會許可，即擅自向投資大眾推介建議股
    市投資訊息以牟利，對股市交易秩序及投資大眾權益，造成
    損害。惟念被告楊明郎於本院審理中，坦認客觀事實，犯後
    態度均屬尚可，末兼衡被告楊明郎於本案涉案程度、期間均
    較被告楊珈承為輕、為短，及其獲利至少369 萬元，另審酌
    被告楊明郎生活狀況、動機、目的、智識程度（參見被告警
    詢筆錄受詢問人欄之記載）等一切情狀，爰量處如主文第2
    項所示之有期徒刑及罰金刑，又其罰金新臺幣200 萬元之易
    服勞役之折算標準部分，以新臺幣3,000 元折算1 日之折算
    結果已逾法定易服勞役最長限期1 年，是依法諭知罰金如易
    服勞役，以罰金總額與1 年之日數比例折算。另檢察官誤認
    被告楊明郎僅為登燦公司之掛名負責人，且與擎昂公司之事
    務全然無關，因而僅就被告楊明郎求予量處有期徒刑6 月之
    刑，自屬過輕。又被告楊明郎之犯罪時間係在96年4 月24日
    以前，所犯並符合中華民國96年罪犯減刑條例第2 條第1 項
    第3 款之規定，復無該條例第3 條規定不得減刑之情形，爰
    減該宣告刑二分之一，並諭知徒刑易科罰金之折算標準。又
    本院所宣告之罰金刑，經減刑後，為新臺幣100 萬元，按最
    高法院28年上字第1767號判決意旨（刑法第42條第3 項係規
    定罰金總額縱以3 元折算勞役1 日，其期限仍逾6 個月，不
    能依同條第2 項定折算標準時之辦法，本件所處上訴人罰金
    300 元如易服勞役以2 元或3 元折算1 日，尚可不逾6 個月
    ，即無依第3 項之比例方法折算罰金總額之必要），乃以最
    有利被告楊明郎之折算標準，諭知以新臺幣3,000 元折算1
    日，俾使被告之勞役期限未滿1 年。扣案如附表二編號1 至
    6 、10、14至31所示之物，雖係本案有罪被告共同經營證券
    投資顧問業務所使用之物，惟尚非違禁物，且分別歸屬擎昂
    、勁揚公司所有，而該等法人與本案有罪被告之法人格各別
    ；至其餘之扣案物，尚難認與本案存有直接相關，亦非違禁
    物，本院自均無由為沒收之宣告。
參、被告邱銘傑、張永隆無罪及被告楊珈承、楊明郎不另為無罪
    諭知部分
一、公訴意旨另略以：
（一）被告邱銘傑、張永隆各於附表一所示期間，任職勁揚公司
      ，分別擔任附表一所示之職務，竟在知悉勁揚公司並未取
      得經營證券投資顧問業務許可之情形下，各與承前犯意之
      楊珈承、另起犯意之鄭琇，及其他之直屬公司成員（含
      上、下屬），共同基於從事證券投資顧問業務之犯意聯絡
      ，援用前述內部業績獎金分配方式，對外推銷、招攬不特
      定人購買以勁揚公司名義推出之「股市名家」專案，惟勁
      揚公司所銷售之「股市名家」專案只有1 年期及2 年期之
      分，其中1 年期之會費原為3 萬元，嗣提高為5 萬3000元
      ，而2 年期之會費原為4 萬5000元，嗣提高為5 萬8800元
      ，繳清會費成為會員後，即得於會員期間內，持續收取該
      公司每日透過行動電話簡訊等方式，所寄發股市價值分析
      、具體個股區間買賣建議等資訊。胡慈琴、莊憲汶、邱銘
      傑、張永隆、涂姵璇、陳榮俊、廖源郎、余芝萱、「蔡荺
      蓁」因而各與楊珈承、鄭琇及其他之直屬公司成員（含
      上、下屬），共同從事證券投資顧問業務之經營，並分別
      推銷、招攬附表一各所示之會員加入以勁揚公司名義發售
      之「股市名家」專案，且被告邱銘傑、張永隆就各自任職
      之擎昂公司內，與自己並無直接上、下屬關係之其餘業務
      職人員所招攬之業績，亦應同負證券投資信託及顧問法第
      107 條第1 款之未經許可經營證券投資顧問罪責云云。
（二）被告楊珈承、楊明郎、邱銘傑、張永隆於招攬、推銷「股
      市名家」專案之過程中，曾佯以加入「股市名家」專案即
      可保證獲利云云，使附表一所示之會員陷於錯誤而支付會
      費，所為涉及刑法第339 條第1 項之詐欺取財罪。
（三）被告楊珈承、楊明郎、張永隆另利用社會大眾求職心切，
      對於應徵者佯稱須先加入「股市名家」專案成為會員，始
      得任職擎昂、登燦、勁揚公司，而向應徵者詐騙會費，所
      為亦均另涉刑法第339 條第1 項之詐欺取財罪嫌等語。
二、按犯罪事實應依證據認定之，無證據不得認定犯罪事實；不
    能證明被告犯罪，應諭知無罪之判決，刑事訴訟法第154 條
    第2 項、第301 條第1 項前段分別定有明文。次按刑事訴訟
    法第161 條第1 項規定，檢察官就被告犯罪事實，應負舉證
    責任，並指出證明之方法。因此，檢察官對於起訴之犯罪事
    實，應負提出證據及說服之實質舉證責任。倘其所提出之證
    據，不足為被告有罪之積極證明，或其指出證明之方法，無
    從說服法院以形成被告有罪之心證，基於無罪推定之原則，
    自應為被告無罪判決之諭知（最高法院92年臺上字第128 號
    判例要旨參照）。又按詐欺取財罪之成立，係以行為人「施
    用詐術」，亦即指傳遞與事實不符之資訊，諸如虛構、扭曲
    或隱瞞真相，資為要件，而所謂之「事實」乃係指過去或現
    在之具體歷程、狀態，且具有可驗證真、偽性質之項目，而
    純粹之價值判斷，及對未來事件之預測，因於行為當下無真
    偽之別（或無從立即判定真偽），自能劃歸為「意見」，而
    不屬詐欺取財罪所欲歸制之對象，除非行為人在提出未來預
    測過程中，伴以過去或現在事實之欺瞞，否則尚無逕以詐欺
    取財罪相繩之理。
三、經查：
（一）就前開(一)部分：
    1.依據勁揚公司專員、襄理、副理、經理、實習協理之薪資
      及升遷管理辦法（見警一卷第19-24 頁）顯示：業務專員
      、助理若爭取到業績，即可獲取以會費百分之7 或百分之
      5 計算之業績獎金，而協助業務專員、助理之該名協理、
      經理、副理、襄理，亦可得依經理（協理）、副理、襄理
      等不同職別，分別按會費百分之13、10、7 之比例，獲取
      業績獎金，另若經理（協理）、副理或襄理自行爭取之業
      績，即可獲取會費百分之18、15、12計算之業務獎金各情
      ，據證人楊珈承（見警一卷第5 頁）、莊憲汶（見警一卷
      第160 頁）、胡慈琴（見警一卷第140 頁）分別於警詢中
      陳稱明確，另經證人廖源郎亦於警詢中證稱：「襄理自己
      招攬部分，可得到以會費百分之12計之業績獎金，另就直
      接下屬的業績，抽取百分之7 之業績獎金，而副理自己招
      攬部分，可得到以會費百分之15計之業績獎金，另就直接
      下屬的業績，抽取百分之10計之業績獎金，至於經理就自
      己招攬部分，則可得到以會費百分之18計之業績獎金，另
      就直接下屬的業績，抽取百分之13之業績獎金」等語綦詳
      （見警一卷第149-153 頁），自堪信為實在。再參以證人
      胡慈琴於原審審理中及警詢中稱：「我在擎昂、登燦公司
      最後是擔任實習經理，在勁揚公司則是擔任經理，工作內
      容都是推銷、招攬「股市名家」專案，也有帶領業務員，
      另外自擔任經理以後還有做一些教育訓練工作，但我之上
      還有楊明郎等上級主管（高級主管），而公司之薪資制度
      、預計業績目標等事項都是上級主管說了算」等語（見原
      審訴字卷二第103-105 頁）、證人張光樑於原審審理中證
      稱：「我在擎昂、登燦公司最後是擔任經理，公司裡經理
      以上要負責協助教育訓練，但主要工作還是銷售「股市名
      家」專案，我的再上級主管是執行長楊明郎」等語（見原
      審訴字卷二第85-88 頁），足見勁揚公司內所設協理、經
      理、副理或襄理等職銜，僅係業績獎金計算方式有別，渠
      等間並無直接隸屬及相互抽傭關係，且實際上均係從事基
      層之對外推銷、招攬「股市名家」專案等工作，且俱無法
      涉入公司事務之決策、管理，檢察官誤認各該公司所設協
      理、經理、副理或襄理等職具有階層關係，且非僅從事基
      層推銷、招攬之事務而具主導地位（即認被告張永隆擔任
      勁揚公司襄理，對該公司之經營具主導地位），並非事實
      。
    2.查被告邱銘傑係經由1111人力銀行之公開求職管道，始在
      勁揚公司任職，業據其陳述明確（見警一卷第415 頁），
      核與證人楊珈承證稱：「公司員工來源透過網路、報紙徵
      才」等語（見警一卷第7 頁）相符。被告張永隆係因其妻
      蔡瑞嵐經勞工局介紹，至勁揚公司擔任業務員，因認志趣
      不合，方由當時失業之被告張永隆代之，除據證人蔡瑞嵐
      証述明確外（見原審訴字卷三第156-158 頁），並有高雄
      市政府勞工局訓練就業中心98年3 月20日高市訓就四字第
      0980004189號函（見98審訴2611卷第224 頁），應均堪信
      為真實。
    3.按證券投資信託及顧問法關於罰則之規定，並未排除刑法
      第12條之適用，而本件被告邱銘傑、張永隆所涉嫌違反證
      券投資信託及顧問法第107 條第1 款之罪，並無處罰過失
      行為之特別規定，必須行為人有犯罪之故意始能成罪，若
      僅係因過失行為而違反上開規定，能否論以該罪，饒有研
      求餘地（最高法院83年度台上字第4753號判決意旨亦採相
      同意見）。本院審酌證人楊珈承證稱：「我並沒有告訴所
      雇用的員工，自己所設立之擎昂、登燦、勁揚公司未獲得
      經營證券投資顧問業務之許可」等語（見原審訴字卷三第
      28-29 頁），及金融法規極具專業性，被告張永隆為資訊
      電腦類碩士，被告邱銘傑為資訊電腦學系畢業（見本院卷
      二第96頁背面），2 人均不具金融專業知識，遑論知悉金
      融法規，對於已領有合法公司登記執照之勁揚公司經營證
      券投資顧問業務須另經金融主管機關特許一節，難以強求
      渠等2 人應明知此一規定，及知曉應前往金融主管機關查
      証再任職。再被告邱銘傑、張永隆均因失業許久，工作難
      尋，方前往勁揚公司任職糊口，業據該2 人陳述明確（張
      永隆部分見原審審訴卷第205-206 頁，被告邱銘傑部分見
      原審訴字卷第205 頁），與被告楊珈承、楊明郎兄弟分別
      為本案3 家公司負責人、創辦人，為本案犯行時間甚久，
      通曉相關金融法規之背景毫不相同，自不可相提並論，故
      難認被告邱銘傑、張永隆與被告楊珈承、楊明郎具有相同
      之違法故意。從而，被告邱銘傑、張永隆辯稱：誤信勁揚
      公司有為合法公司登記，即可經營證券投資顧問業務等語
      ，參諸前揭證人楊珈承之證詞及一般經驗、論理法則，應
      屬可信。檢察官空言遽謂被告邱銘傑、張永隆既任職勁揚
      公司，即應知悉該公司非法經營證券投資顧問業務犯行，
      並應與其他業經判處有罪之被告同負共犯之責云云，尚嫌
      速斷。
（二）就前開(二)部分：
    1.證人陳欣福、蕭志強雖迭於警詢、原審審理中陳稱：「當
      初向我推銷『股市名家』專案之人有提到按照簡訊內容進
      行股票投資，即可保證獲利，但就何以保證獲利，並沒有
      說得很具體」等語（見警一卷第531-532 、879-880 頁、
      原審訴字卷二第82頁、原審訴字卷三第10頁），及證人卓
      世瀚、游耀勝、姜怡安、楊芮綸、周欣宜也俱於原審審理
      中為相同之陳述（見原審訴字卷二第7 頁反面、第11頁、
      第65頁、第71頁、第128 頁）。惟投資股市獲利與否，繫
      諸股價日後之漲跌此一未來事項，揆諸前開說明，除非推
      銷股市名家之人，於提出未來股價將呈漲勢致有獲利空間
      等預測之過程中，伴隨過去或現在事實之欺瞞，否則原難
      逕就推銷人對未來股價之樂觀預期，即繩以詐欺取財之罪
      ，基於同一理由，部分「股市名家」專案會員另以自己按
      簡訊內容進行投資後，未必獲利乙節，推論「股市名家」
      專案之推銷、招攬，暨持續傳送之簡訊內容係屬詐術之實
      施，也嫌無據。況經本院認明之購買「股市名家」專案投
      資者達百餘人之多，而細閱全卷，除前述8 位購買者之外
      ，其餘購買者或受推銷人，均未為推銷者曾表示「保證獲
      利」之證述，反之，證人張國恩證稱：「推銷人提到投資
      一定有風險」（見原審訴字卷二第135 頁）、證人王俊惠
      證稱：「推銷人說投資不一定會賺錢，但是『股市名家』
      專案整理、蒐集的相關數據比較清楚，優於個別投資人之
      自行研判」等語（見原審訴字卷三第8 頁）、證人江佩倫
      也明確證稱：「推銷人表示『股市名家』專案是個可以協
      助投資人賺錢的工具，但不是保證獲利」等語（見原審訴
      字卷三第14頁反面），佐以投資股市不可能必然獲利，本
      為稍具理財知識、經驗之人所週知之事，足見證人陳欣福
      、蕭志強、卓世瀚、游耀勝、姜怡安、楊芮綸、周欣宜首
      開所述縱俱屬實，也顯係各別推銷、招攬人在極少數推銷
      、招攬過程中之特異作為，自不得以此推論被告楊珈承、
      楊明郎、邱銘傑、張永隆均係以保證獲利作為招攬、推銷
      「股市名家」專案之手段。
    2.至證人吳思萱等人雖復陳稱：「我認為『股市名家』專案
      所傳送之簡訊，多是沒有價值之平常訊息」等語（見警一
      卷第478-482 頁等），惟特定訊息之優劣、良窳，涉及價
      值判斷，且人言人殊，此由同樣加入「股市名家」專案會
      員之證人謝漢章、曾葉寶雲等人，乃俱於警詢中陳稱：「
      我覺得『股市名家』專案所傳送之簡訊非常精準，我也因
      此獲利」等語（見警一卷第814-817 、820-823 頁），即
      足佐之。復次，純粹之價值判斷係屬意見，原非詐欺取財
      罪所欲歸制之對象，亦如前述，從而縱認證人吳思萱等人
      於遭受推銷之過程中，曾接受到「股市名家」專案所傳送
      之簡訊非常具有價值，或類此之相關介紹，嗣於自己實際
      接收簡訊後則認有所落差，茍推銷、招攬人未另於推銷、
      招攬過程中傳遞與事實不符之資訊，諸如虛構、扭曲或隱
      瞞真相，也無施用詐術可言。
（三）就前開(三)部分：
    1.證人卓世瀚、游耀勝、陳姿潔、蔡佩芬、吳雨宸、房明賢
      、呂美靜、楊芮綸、潘譓茹等人於警詢中，雖均陳稱：「
      主管有強迫我們要購買『股市名家』專案」等語，惟無一
      曾指明令該等證人加入專案之具體手法，檢察官徒憑該等
      未盡具體之陳述，即遽認本案別有「利用大眾求職心切，
      而對應徵者佯稱須先購買股市名家專案，而向應徵者詐騙
      會費」之詐欺取財犯行，原嫌率斷。況茲經原審傳訊前開
      證人後，證人卓世瀚、游耀勝、陳姿潔、蔡佩芬、吳雨宸
      、房明賢、呂美靜、楊芮綸、潘譓茹於原審審理中，均已
      明確陳稱：「主管是以推銷、招攬人自己使用過產品，了
      解產品，才比較容易向客戶說明產品，並說服客戶購買這
      一類的話，鼓吹、引導我們付費加入『股市名家』專案，
      我們或多或少會感到壓力，但主管沒有強迫」等語（見原
      審訴字卷二第7 頁反面、第11 頁 、第13頁反面、第15頁
      、第33頁、第35頁、第63頁、第70 頁 反面、訴字卷三第
      11頁反面），再佐以證人邱銘傑稱：「我雖曾任職勁揚公
      司，但自己沒有購買『股市名家』專案」等語（見原審訴
      字卷二第5 頁反面），足徵本案應尚無將「股市名家」專
      案之加入，作為應徵者是否錄取獲得否繼續任職擎昂、登
      燦、勁揚公司之條件，並藉該條件，向應徵者詐騙「股市
      名家」專案會費等犯行。
    2.末公司內部業績獎金之計算方式，核與該公司是否利用大
      眾求職心切，而向應徵者詐騙各式名目之金額，本屬互不
      相干之二事，從而證人邵渝涵等人以擎昂、登燦、勁揚公
      司業績獎金之計算係採抽傭制，且按職銜不同而有不同之
      比例一情，推論本案復具假應徵之名行詐欺之實（即俗稱
      求職詐欺）等犯行（見警一卷第485-487 頁等），也諉無
      足取。
四、綜上所述，檢察官就其所指前開（一）至（三）之部分，俱
    未提出充足之積極證明，尚無從說服本院形成該等被告有罪
    之心證，基於無罪推定之原則，本院自應就被告邱銘傑、張
    永隆被訴前開（一）、（二）犯行，及被告張永隆被訴前開
    （三）犯行部分，依法為被告邱銘傑、張永隆無罪之宣告，
    至就被告楊珈承、楊明郎所犯前開（二）、（三）犯行部分
    ，因檢察官認各該部分之犯行如成立，核與前經本院論罪科
    刑之部分，具有一罪關係，本院爰不另為無罪之諭知。
五、查被告邱銘傑、張永隆並無違反證券投資信託及顧問法第10
    7 條第1 款未經許可經營證券投資顧問罪之犯行，已如前述
    ，惟原審據以論罪科行，容有未妥，被告邱銘傑、張永隆上
    訴意旨否認犯罪，指摘原判決不當，即為有理由，自應由本
    院將原判決此部分予以撤銷改判，改諭知被告邱銘傑、張永
    隆等2 人均無罪。
據上論結，應依刑事訴訟法第368 條、第369 條第1 項前段、第
364 條、第299 條第1 項、第301 條第1 項前段，證券投資信託
及顧問法第107 條第1 款，刑法第11條前段、第28條、第41條第
1 項前段、第42條第5 項前段，中華民國96年罪犯減刑條例第2
條第1 項第3 款、第7 條、第9 條，判決如主文。
本案經檢察官高碧霞到庭執行職務。
中    華    民    國  100     年    9     月    28    日
                    刑事第六庭  審判長法  官  翁慶珍
                                      法  官  孫啟強
                                      法  官  石家禎
以上正本證明與原本無異。
如不服本判決應於收受本判決後10日內向本院提出上訴書狀，其
未敘述上訴理由者，並得於提起上訴後10日內向本院補提理由書
狀（均須按他造當事人之人數附繕本）「切勿逕送上級法院」。
中    華    民    國   100    年    9     月    28    日
                                      書記官  黃月瞳
附錄本判決論罪科刑法條：
《證券投資信託及顧問法第107條第1 款》
有下列情事之一者，處5 年以下有期徒刑，併科新臺幣100 萬元
以上5,000萬元以下罰金：
一、未經主管機關許可，經營證券投資信託業務、證券投資顧問
    業務、全權委託投資業務或其他應經主管機關核准之業務。
┌───────────────────────────────────────────────┐
│附表一：                                                                                      │
├────┬──────┬───────┬───────────────────────────┤
│姓    名│任職公司名稱│任職期間（民國│推銷「股市名家」之對象即所招募會員（暨會員加入「股市名│
│        │            │）暨職稱      │家」專案之時點、期間、筆錄及其他書證出處）            │
├────┼──────┼───────┼───────────────────────────┤
│莊憲汶  │擎昂、登燦、│92年10月中旬起│擎昂、登燦公司部分：                                  │
│（警卷P.│勁揚公司    │至本案遭查獲，│施宣如（94年8月起2年，起訴書附表一編號36另贅載推銷人尚│
│154-165 │            │最終職稱為協理│        有林卿，實際上林卿係負責面試等事項，應予更│
│、偵二卷│            │（業務主管），│        正、警卷P.924-929，存摺影本及招攬人名片參見警 │
│P.67-68 │            │任職期間曾帶已│        卷P.932，申購書參見警卷P.933）                │
│、原審訴│            │審結同案被告陳│邵渝涵（94年10月起2年，起訴書附表一編號2、警卷P.485-48│
│字卷P108│            │榮俊、王俊惠（│        7，申購書參見警卷P.491）                      │
│-111 ） │            │勁揚公司）等人│江佩倫（94年底起2年，起訴書附表二編號17、警卷P627-629 │
│        │            │              │        ）                                            │
│        │            │              │勁揚公司部分：                                        │
│        │            │              │已審結同案被告陳榮俊（97年1月起1年，起訴書附表漏載，惟│
│        │            │              │        有扣案物編號10、30可證）                      │
│        │            │              │王俊惠（97年1 月起1 年，起訴書附表漏載此，惟有扣案物編│
│        │            │              │        號30可證，且經該證人於檢察事務官前、原審審理中│
│        │            │              │        證述明確，參見偵三卷P.27，原審訴字卷三P.7-8 、│
│        │            │              │        警卷P.160 ）                                  │
├────┼──────┼───────┼───────────────────────────┤
│胡慈琴  │擎昂、登燦、│93年7 月起至97│擎昂、登燦公司部分：                                  │
│（警卷P.│勁揚公司（起│年6 月，最終職│周欣宜（93年7或8月起2年，起訴書附表漏載此，惟業據證人 │
│136-145 │訴書漏載登燦│稱為經理（業務│        於原審審理中到庭證述明確，原審訴字卷二P.127-12│
│、偵二卷│公司）      │主管），任職期│        9 ）                                          │                                                                                             │
│P.30-32 │            │間曾帶同案被告│官思慧（94年某月起2年，起訴書附表一編號21、警卷P702-70│
│、原審訴│            │邱銘傑、余姿萱│        6）                                           │
│字卷二  │            │（勁揚公司）等│李嘉琪（94年4月起1年惟嗣後部分刷退，起訴書附表一編號26│
│P.103-  │            │人            │        、警卷P.763-769 ，刷卡資料參見警卷P.764 ）    │
│108）   │            │              │勁揚公司部分：                                        │
│        │            │              │黃緯璿（97年5月起1年，起訴書附表三編號1、警卷P.579-582│
│        │            │              │        ，會員卡影本參見警卷P.583）                   │
│        │            │              │劉文婷（97年1月起1年，起訴書附表三編號4、警卷P.420-425│
│        │            │              │       、790-793，申購書參見警卷P.794-795）           │
│        │            │              │胡光遠（97年2月起2年，起訴書附表漏載此，惟有扣案物編號│
│        │            │              │        30可證）                                      │
│        │            │              │李宗翰（97年4月起1年，起訴書附表漏載此，惟有扣案物編號│
│        │            │              │        30可證）                                      │
│        │            │              │等約50人警卷P.143                                     │
├────┼──────┼───────┼───────────────────────────┤
│林卿  │擎昂、登燦公│94年到95年6 月│劉容珊（94或95年某月起1 年惟嗣後刷退，起訴書附表二編號│
│（警卷  │司          │，最終職稱為協│        34、警卷P.747-749）                           │
│P.55-62 │            │理（業務主管）│梁瑞平（94年7或8月起3年，起訴書附表一編號27、警卷P.770│
│、偵二卷│            │，曾帶「羅秀玉│        -774）                                        │
│P.59-61 │            │」、同案被告潘│劉書睿（94年12月起2年，起訴書附表二編號22、警卷P648-64│
│）      │            │譓茹          │        9）                                           │
│        │            │              │謝依芸（94年12月起3 年，附表二編號44、警卷P.984-986 ）│
│        │            │              │李鴻坤（95年1月遭推銷「股市名家」專案惟未加入，但其所 │
│        │            │              │       介紹之友人陳欣宜一度加入，起訴書附表二編號23、 │
│        │            │              │       警卷P.673-680）                                │
│        │            │              │陳欣宜（95年1月起1年嗣全數刷退，起訴書附表二編號29、警│
│        │            │              │        卷P.714-718）                                 │
│        │            │              │周美蓉（95年4月起1年，起訴書附表二編號35另贅載推銷人尚│
│        │            │              │        有張光樑，應予更正、警卷P.755-760）           │
│        │            │              │陳貴英（95年6月起2年，起訴書附表二編號10、警卷P.584-59│
│        │            │              │        0）                                           │
│        │            │              │等                                                    │
├────┼──────┼───────┼───────────────────────────┤
│張光樑  │擎昂、登燦公│93年至95年6 或│張凱俞（94年1或2月起2年，起訴書附表一編號3、警卷P.492-│
│（警卷  │司          │7月，最終職稱 │        496 ）                                        │
│P.88-97 │            │為經理（業務主│胡彩萱（94年6月起1年，起訴書附表一編號33另贅載推銷人尚│
│、偵二卷│            │管），任職期間│        有林卿，應予更正、警卷P.881-886）           │
│P.59-61 │            │曾帶游哲驊等人│陳怡伶（94年7月起2年，起訴書附表一編號5、警卷P.508-513│
│、原審訴│            │              │        ）                                            │
│字卷二  │            │              │梁瑞平（94年7或8月起3年，起訴書附表一編號27、警卷P.770│
│P.85-88 │            │              │        -774）                                        │
│）      │            │              │黃馨儀（94年9月起1年，起訴書附表一編號18、警卷P.656-65│
│        │            │              │        8，原審訴字卷二P.83-84）                      │
│        │            │              │吳思萱（94年10月起3年，起訴書附表一編號1誤載為95年10月│
│        │            │              │        起，應予更正、警卷P.478-482）                 │
│        │            │              │陳怡靜（94年10月起3年，起訴書附表二編號8、警卷P.560-56│
│        │            │              │        3）                                           │
│        │            │              │李思穎（94年10月起3年，起訴書附表二編號45、警卷P.987-9│
│        │            │              │        91）                                          │
│        │            │              │潘韋成（94年12月起，起訴書附表一編號19誤載為95年12月，│
│        │            │              │        應予更正、警卷P661-666）                      │
│        │            │              │游哲驊（94年12月起3 年，起訴書附表二編號1 另贅載推銷人│
│        │            │              │        尚有林卿，實際上林卿係負責面試等事項，應予│                                                                                                                      │
│        │            │              │        更正、警卷P.943-950 ，申購書參見警卷P.956-957 │
│        │            │              │        ）                                            │
│        │            │              │劉書睿（94年12月起2年，起訴書附表二編號22、警卷P.648-6│
│        │            │              │        49）                                          │
│        │            │              │陳姿伶（95年初起2年，起訴書附表二編號32、警卷P.733-735│
│        │            │              │        ，會員卡影本參見警卷P.736）                   │
│        │            │              │李鴻坤（95年1 月遭推銷「股市名家」專案惟未加入，但其所│
│        │            │              │        介紹之友人陳欣宜一度加入，起訴書附表二編號23、│
│        │            │              │        警卷P.673-680）                               │
│        │            │              │陳欣宜（95年1月起1年嗣全數刷退，起訴書附表二編號29、警│
│        │            │              │        卷P.719-720）                                 │
│        │            │              │周立坤（95年3月起2年，起訴書附表二編號48、警卷P.1022-1│
│        │            │              │        026 ）                                        │
│        │            │              │李子宜（95年4 月起2 年，起訴書附表二編號47另贅載推銷人│
│        │            │              │        尚有林卿，實際上林卿係負責面試等事項，應予│
│        │            │              │        更正，警卷P.0000-0000 ）                      │
│        │            │              │黃智詮（95年5 月起3 年，起訴書附表二編號33誤載為95年9 │
│        │            │              │        月起，應予更正、警卷P.743-745）               │
│        │            │              │等，惟並無具體證據足認95年7 月以後猶有推銷行為        │
├────┼──────┼───────┼───────────────────────────┤
│古婷瑄  │擎昂公司    │94年5 月至10月│鄭雅如（94年6月起3年，起訴書附表一編號45、警卷警卷P105│
│（原名古│            │第一個月擔任業│       7-1060）                                       │
│珮如、  │            │務助理，第二月│等約9 人警卷P.257-258                                 │
│警卷P256│            │起改掛無底薪之│                                                      │
│-259、偵│            │副理職銜      │                                                      │
│三卷P.28│            │              │                                                      │
│、30）  │            │              │                                                      │
├────┼──────┼───────┼───────────────────────────┤
│蘇信裕  │擎昂、登燦公│94年3 月至95年│陳豐仁（94年8月起2年，起訴書附表一編號12、警卷P.551-55│
│（警卷P.│司          │2 月，曾任襄理│       9，會員卡影本參見警卷 P.552，刷卡資料參見警卷P.│
│250-253 │            │、副理、最終職│       555）                                          │
│、偵三卷│            │稱為實習經理  │等約5人警卷P.251-252                                  │
│P.29-30 │            │              │                                                      │
│）      │            │              │                                                      │
├────┼──────┼───────┼───────────────────────────┤
│楊芮綸  │擎昂公司    │94年6 月至11月│林冠秀（94年起3年，起訴書附表一編號35誤載為95年起，應 │
│（原名楊│            │前二個月為助理│        予更正、警卷P.908-911）                       │
│碧霜、楊│            │，之後則為實習│楊惠閔（94年6或7月起3年，起訴書附表一編號49、警卷P.107│
│嘉安、警│            │副理          │        3-1077 ）                                     │
│卷P.166-│            │              │陳嘉君（94年7月起3年，起訴書附表一編號9、警卷P.535-539│
│173、偵 │            │              │        ，申購書參見警卷P.540）                       │
│三卷P.13│            │              │等5 人警卷P.171-172                                   │
│-14、原 │            │              │                                                      │
│審訴字卷│            │              │                                                      │
│二P.70-7│            │              │                                                      │
│2）     │            │              │                                                      │
├────┼──────┼───────┼───────────────────────────┤
│陳姿潔  │擎昂、登燦公│94年8 月起約8 │6 人警卷P.267                                         │
│（警卷P.│司（起訴書漏│月（95年3月） │                                                      │
│262-268 │載登燦公司）│              │                                                      │
│、偵二卷│            │              │                                                      │
│P.33-34 │            │              │                                                      │
│、原審訴│            │              │                                                      │
│字卷二P.│            │              │                                                      │
│13-14） │            │              │                                                      │
├────┼──────┼───────┼───────────────────────────┤
│蔡佩芬  │登燦公司    │94年12月起至95│友人周逸婷（蔡佩芬任職期間某日起2 年，起訴書附表漏載此│
│（警卷P.│            │年5 月間，職稱│           ）                                         │
│324-334 │            │業務專員      │友人莊維鈞（蔡佩芬任職期間某日起2 年，起訴書附表漏載此│
│、偵二卷│            │              │           ）                                         │
│P.33-34 │            │              │共2 人警卷P.330                                       │
│、原審訴│            │              │                                                      │
│字卷二P.│            │              │                                                      │
│15-16） │            │              │                                                      │
├────┼──────┼───────┼───────────────────────────┤
│卓世瀚  │登燦公司    │95年3 月起至95│卓世傑（95年5月起1年，起訴書附表二編號15、警卷P.606-60│
│（警卷  │            │年5 或6 月，直│        9，刷卡資料參見原審審訴字卷 P.228、230，提款資│
│P.196-20│            │屬主管彭彥銘（│        料參見原審審訴字卷第229 頁）                  │
│3 、偵三│            │業經臺灣臺北地│1 人 警卷P.201                                        │
│卷P.18-1│            │方法院判決確定│                                                      │
│9、原審 │            │），為業務專員│                                                      │
│訴字卷二│            │              │                                                      │
│P.7-10）│            │              │                                                      │
├────┼──────┼───────┼───────────────────────────┤
│呂美靜  │擎昂、登燦公│94年4 月起至95│蔣進德（95年3或4月起1年，起訴書附表一編號32、警卷P.845│
│（警卷  │司（起訴書漏│年6 月，第一個│        -848 ，原審訴字卷二P.133）                    │
│P.356-36│載登燦公司）│月擔任業務員，│等4 人警卷P.361                                       │
│3 、偵三│            │之後成為實習襄│                                                      │
│卷P.47、│            │理            │                                                      │
│原審訴字│            │              │                                                      │
│卷二P.62│            │              │                                                      │
│-63）   │            │              │                                                      │
├────┼──────┼───────┼───────────────────────────┤
│盧俊雄  │擎昂、登燦公│94年3 月起至95│王東益（95年3月起1年，起訴書附表一編號41、警卷P.1037-1│
│（警卷  │司（起訴書漏│年6 月，職稱業│        040 ，原審訴字卷三P.6）                       │
│P.346-35│載擎昂公司）│務員，之後成為│張國恩（95年5月起1年，起訴書附表二編號38、警卷P.992-99│
│3 、偵三│            │實習襄理      │        4，提款資料參見警卷 P.893，刷卡資料參見警卷P.8│
│卷P.50、│            │              │        94，原審訴字卷二 P.134-136）                  │
│原審訴字│            │              │等7 或8 人警卷P.351                                   │
│卷二P.60│            │              │                                                      │
│-61）   │            │              │                                                      │
├────┼──────┼───────┼───────────────────────────┤
│潘譓茹  │登燦公司    │95年3 月起至95│何春宜（95年初起1 年，起訴書附表三編號15誤載何春宜係購│
│（原名潘│            │年6 月間，職稱│        買「勁揚公司」之「股市名家」專案，應予更正、警│
│鈺年、  │            │業務專員      │        卷P.0000-0000 ，申購書參見警卷P.385 ，原審訴字│
│警卷P.36│            │              │        卷二P.131-132 ）                              │
│6-373、 │            │              │王康文（95年4 月起3 年，起訴書附表二編號50誤載為94年4 │
│399-402 │            │              │        月起，應予更正、警卷 P.0000-0000，申購書參見警│
│、偵三卷│            │              │        卷P.386，原審訴字卷二 P.129-130）             │
│P.49-50 │            │              │郭維華（95年5 月起3 年，起訴書附表二編號37誤載購買人為│
│、原審訴│            │              │        郭維華配偶李娜，應予更正、警卷 P.801-804，申購│
│字卷三P.│            │              │        書參見警卷 P.391、806，刷卡資料參見警卷P.392- │
│11-12） │            │              │        397 、806，會員卡影本參見警卷 P.807）         │
│        │            │              │等人警卷P.400、P.405 之推銷業績表格                   │
│        │            │              │（另有381-384 及387 、398之申購書等資料）             │
├────┼──────┼───────┼───────────────────────────┤
│高德鳳  │登燦公司    │95年6 月起至95│友人許海寧（高德鳳任職期間某日起1 年，惟並無具體證據足│
│（警卷  │            │年7 月間，職稱│            認係95年7 月後始加入者，起訴書附表漏載此）│
│P.234-23│            │業務專員      │1 人警卷P.237                                         │
│9 、偵三│            │              │                                                      │
│卷P.19）│            │              │                                                      │
├────┼──────┼───────┼───────────────────────────┤
│鄭瑞珍  │登燦公司    │94年9 月起至95│陳怡靜（94年10月起3年，起訴書附表二編號8、警卷P.560-56│
│（警卷P.│            │年 8 月間，起 │        3）                                           │
│447-455 │            │初擔任業務助理│陳衍弘（95年初起3年，起訴書附表二編號25、警卷 P.690-69│
│、原審訴│            │，之後則為業務│        2）                                           │
│字卷二P.│            │專員          │何素美（95年3月起3年，起訴書附表二編號14、警卷P.602-60│
│66-68） │            │              │        5）                                           │
│        │            │              │等5 或6 人警卷P.452-453 ，惟並無證據足認於95年7 月以後│
│        │            │              │猶有推銷行為                                          │
├────┼──────┼───────┼───────────────────────────┤
│房明賢  │登燦公司    │95年3 至8 月間│兄長女友蕭香美（95年4 月起1 年，起訴書附表漏載此）    │
│（警卷  │            │，起初擔任業務│等 2 人警卷 P.464，惟無具體證據足認 95 年 7 月以後猶有│
│P.458-46│            │助理，之後則為│推銷行為                                              │
│6 、偵三│            │業務專員      │                                                      │
│卷P.35-3│            │              │                                                      │
│6 、原審│            │              │                                                      │
│訴字卷二│            │              │                                                      │
│P.34-36 │            │              │                                                      │
│）      │            │              │                                                      │
├────┼──────┼───────┼───────────────────────────┤
│許皓帆  │擎昂、登燦公│應是93年12月起│吳桂英（93年12月起1 年嗣全額刷退，起訴書附表二編號12、│
│（警卷P.│司（起訴書漏│至95年9 月間，│        警卷P.593-598，刷卡資料參見警卷P.594-595 ）   │
│187-193 │載登燦公司）│職稱為實習副理│楊健勳（ 94 年 3 月起 2 年，起訴書附表一編號 39，警卷 │
│、偵三卷│            │              │        P.0000-0000 ）                                │
│P.21、原│            │              │等3 人警卷P.189 、191 ，惟並無具體證據足認95年7 月以後│
│審訴字卷│            │              │猶有推銷行為                                          │
│二P.68-6│            │              │                                                      │
│9）     │            │              │                                                      │
├────┼──────┼───────┼───────────────────────────┤
│姜怡安  │登燦公司    │94年9 月至95年│友人陳蕙芳（姜怡安任職期間某日起1 年，惟並無具體證據足│
│（警卷  │            │9 月間，起初擔│        認係於95年7 月後始加入者，且嗣後已刷退，起訴書│
│P.443-44│            │任業務助理，之│        附表漏載此）警卷P.444                         │
│6 、偵三│            │後則為副理    │                                                      │
│卷P.36、│            │              │                                                      │
│原審訴字│            │              │                                                      │
│卷二P.64│            │              │                                                      │
│-66）   │            │              │                                                      │
├────┼──────┼───────┼───────────────────────────┤
│吳雨宸  │擎昂、登燦公│94年3 月起約2 │同案被告陳姿潔（94年8 月起3 年，業經證人於原審審理中證│
│（警卷P.│司（起訴書漏│年，職稱業務專│        述明確，參見原審訴字卷二P.13-14 ）            │
│176-184 │載擎昂公司）│員            │等十餘人警卷P.182 ，惟無具體證足認95年7 月以後猶有推銷│
│、原審訴│            │              │行為                                                  │
│字卷二P.│            │              │                                                      │
│32-34） │            │              │                                                      │
├────┼──────┼───────┼───────────────────────────┤
│連偉棠  │登燦公司    │95年7 、8 月起│母親黃淑芳（連偉棠任職期間某日起2 年，起訴書附表漏載此│
│（警卷P.│            │至96年2 月間，│        ）                                            │
│215-223 │            │職稱實習經理  │等4 或5 人警卷P.219                                   │
│、偵三卷│            │              │                                                      │
│P.21-22 │            │              │                                                      │
│）      │            │              │                                                      │
├────┼──────┼───────┼───────────────────────────┤
│涂姵璇  │勁揚公司    │97年5 月起至本│林香（97年6月起2年，起訴書附表三邊號10、警卷P.841-844 │
│（原名涂│            │案遭查獲，職稱│     ）                                               │
│秀貞、  │            │副理          │等 2 人警卷 P.128                                     │
│警卷P.12│            │              │                                                      │
│4-130 、│            │              │                                                      │
│偵二卷P.│            │              │                                                      │
│59-61） │            │              │                                                      │
├────┼──────┼───────┼───────────────────────────┤
│        │擎昂、登燦公│              │溫瑞樑（90或91年某月起2 年，與起訴書附表一編號1 同經「│
│        │司          │              │        林英昌」推銷加入，起訴書附表一編號 28、警卷P. │
│        │            │              │        775-779）                                     │
│        │            │              │杜尚霖（92年9或10月起2年，起訴書附表一編號16、警卷P.62│
│        │            │              │        2-626 ，原審訴字卷二P.37-38）                 │
│        │            │              │李魁中（93年1 月起3 年，經「林宗翰」推銷加入，起訴書附│
│        │            │              │        表一編號46、警卷P.0000-0000）                 │
│        │            │              │周慈慧（93年1 或2 月起2 年，經「黃琇琳」推銷加入，起訴│
│        │            │              │        書附表三編號13誤載周慈慧係購買「勁揚公司」之「│
│        │            │              │        股市名家」專案，應予更正、警卷P.875-878）     │
│        │            │              │范碧芳（93年底起2 年，經由「慧晶」推銷加入，起訴書附表│
│        │            │              │        一編號40、警卷P.0000-0000）                   │
│        │            │              │曾敏紋、蔡佩芳（93年12月至98年7 、8 月間某時，均經已審│
│        │            │              │        結之同案被告游耀勝推銷加入、警卷 P.229，原審訴│
│        │            │              │        字卷二 P.11-12）                              │
│        │            │              │梁銪恩、劉芳宜、黃麗君（93年12月至95年4 月間某時，均經│
│        │            │              │        已審結之同案被告梁育銍推銷加入、警卷P.209）   │
│        │            │              │黃冠霖（94年起2 年，經由「丁雅倩」推銷加入，起訴書附表│
│        │            │              │        一編號37、警卷P.980-983）                     │
│        │            │              │林巧芳（94年2 月起3 年，經由「張靜如」推銷加入，起訴書│
│        │            │              │        附表一編號22、警卷P.707-710）                 │
│        │            │              │張翠云（94年3 月起3 年，與起訴書附表一編號8 同經「吳俊│
│        │            │              │        輝」推銷加入，起訴書附表一編號13、警卷P.564-56│
│        │            │              │        7 ）                                          │
│        │            │              │楊聖德（94年3月起2年，起訴書附表一編號15、警卷P.610-61│
│        │            │              │       4）                                            │
│        │            │              │許雅雯（94年3 月起2 年，經由「張靜如」推銷加入，起訴書│
│        │            │              │        附表二編號21、警卷P.643-646）                 │
│        │            │              │陳欣福（94年4 月起3 年，經由「俊輝（吳俊輝）」、「美真│
│        │            │              │        」推銷加入，起訴書附表一編號 8、警卷 P.531-532│
│        │            │              │        ，本院訴字卷二 P.81-82）                      │
│        │            │              │張綵文（94年4月起3年，起訴書附表一編號48、警卷P1069-10│
│        │            │              │         72）                                         │
│        │            │              │林銘志（94年4 月起2 年，經「林堂州」推銷加入，起訴書附│
│        │            │              │        表一編號50、警卷P0000-0000）                  │
│        │            │              │邱馨穎（94年5 月起2 年，起訴書附表一編號24）          │
│        │            │              │蔡瑞演（94年5 或6 月起2 年，經由「周楷賀」推銷加入，起│
│        │            │              │        訴書附表一編號31、警卷P.836-840）             │
│        │            │              │陳凱傑（94年6 月起2 年，經由起訴書附表一編號20所載陳書│
│        │            │              │        婷 推銷加入，起訴書附表一編號17、警卷P.652.655│
│        │            │              │        ）                                            │
│        │            │              │陳書婷（94年6 月初遭推銷「股市名家」專案惟未加入，起訴│
│        │            │              │        書附表一編號20、警卷P.681-685）               │
│        │            │              │楊旻  （94年7 月起 1 年，起訴書附表一編號 38、警卷P.99│
│        │            │              │        2-994）                                       │
│        │            │              │彭漢津（94年8 月起3 年，經由起訴書附表一編號27梁瑞平〔│
│        │            │              │        未據偵辦〕銷加入，起訴書附表一編號 11、警卷P. │
│        │            │              │        547-550）                                     │
│        │            │              │林文琪（94年8 月起3 年，經由「邱馨瑩」推銷加入，起訴書│
│        │            │              │        附表二編號40、警卷P.905-906）                 │
│        │            │              │鍾任岳（94年8 月起2 年，與起訴書附表一編號10、29同經「│
│        │            │              │        陳志皇」推銷加入，起訴書附表一編號43、警卷P.10│
│        │            │              │        49-1052）                                     │
│        │            │              │李佳蓉（94年8 或9 月起3 年，經「陳準」推銷加入，起訴書│
│        │            │              │        附表一編號44、警卷P.0000-0000）               │
│        │            │              │蕭雅今（94年9 月起3 年嗣全額刷退，未幾又於94年10月起1 │
│        │            │              │        年，與起訴書附表一編號10同經「陳志皇」推銷加入│
│        │            │              │        ，起訴書附表一編號29、警卷P.808-813）         │
│        │            │              │蔡佾芯（94年9月起3年，起訴書附表一編號42、警卷P.1041-1│
│        │            │              │        044）                                         │
│        │            │              │吳采玲（94年9 月起2 年，經「鄭芷妮」推銷加入，起訴書附│
│        │            │              │        表一編號47、警卷P.0000-0000）                 │
│        │            │              │吳亞鴻（94年10月起2 年，經由「李亭儀」推銷加入，起訴書│
│        │            │              │        附表一編號34、警卷P.899-904）                 │
│        │            │              │陳伯彥（94年10月起1年，起訴書附表二編號16、警卷P.615-6│
│        │            │              │        19）                                          │
│        │            │              │葉偉杰（94年10月起2 年，經由「洪顗鏞」推銷加入，起訴書│
│        │            │              │        附表二編號28、警卷P.714-718）                 │
│        │            │              │李軍漢（94年11月起3 年，經由「王雅蓓」推銷加入，起訴書│
│        │            │              │        附表一編號14誤載推銷人為張光樑，應予更正、警卷│
│        │            │              │        P.571-573 ）                                  │
│        │            │              │李厚宜（94年11月起2 年，經由彭彥銘推銷加入，起訴書附表│
│        │            │              │        一編號 7 誤載推銷人為張光樑，應予更正、警卷P52│
│        │            │              │        4-528 ）                                      │
│        │            │              │廖佳悟（94年11月起1 年，經由「顏仲謙」推銷加入，起訴書│
│        │            │              │        附表一編號25、警卷P.751-754）                 │
│        │            │              │黃珮綺（94年12月起2 年，經由「陳泳樺」推銷加入，起訴書│
│        │            │              │        附表二編號 9、警卷 P.575-577，申購書參見警卷P.│
│        │            │              │        578 ）                                        │
│        │            │              │吳大偉（94年底起3年，經由「江員葆」推銷加入，起訴書附 │
│        │            │              │        表一編號30、警卷P.828-831）                   │
│        │            │              │張毅弘（95年初起1 年惟週內刷退，經由「梁耀承」推銷加入│
│        │            │              │        ，起訴書附表二編號26、警卷P.693-699）         │
│        │            │              │葉展帆（95年初起1 年，經「柯梅芳」推銷加入，起訴書附表│
│        │            │              │        二編號46、警卷P.995-999）                     │
│        │            │              │吳連鈺（95年起2年，起訴書附表二編號7、警卷P.504-507） │
│        │            │              │徐憶雯（95年1月起1年，經彭彥銘推銷加入，起訴書附表二編│
│        │            │              │        號2 、警卷P.960-962 ，提款明細參見警卷P.163-16│
│        │            │              │        6 ）                                          │
│        │            │              │張家凱（95年1 月起3 年，經由「潘韋成」推銷加入，起訴書│
│        │            │              │        附表二編號18、警卷P.632-635）                 │
│        │            │              │陳譽文（95年1 月起1 年，經由「洪顗鏞」介紹任職公司後，│
│        │            │              │        經公司副理推銷加入，起訴書附表二編號36、警卷P.│
│        │            │              │        781-785）                                     │
│        │            │              │盧志威（95年2 月起3 年，經由「許家銘」推銷加入，起訴書│
│        │            │              │        附表二編號27、警卷P.697-700）                 │
│        │            │              │白中強（95年3 月起1 年，經由「鄭立偉」推銷加入，起訴書│
│        │            │              │        附表一編號6 、警卷P.516-519）                 │
│        │            │              │林育帆（95年3 月起3 年，經由女兒林晏羽〔未據偵辦〕推銷│
│        │            │              │        加入，起訴書附表二編號19、警卷P.636-639）     │
│        │            │              │陳玉書（95年3 月起1 年惟翌日刷退，經由起訴書附表二編號│
│        │            │              │        46葉展帆〔未據偵辦〕推銷加入，起訴書附表二編號│
│        │            │              │        24、警卷P.682-689 ）                          │
│        │            │              │簡玉珍（95年3 月起2 年，與附表二編號28、39同經「鄭羽良│
│        │            │              │        」推銷加入，起訴書附表二編號41誤載推銷人為莊憲│
│        │            │              │        汶、張光樑、林卿，應予更正、警卷P.912-916） │
│        │            │              │陳淑惠（95年3 或4 月起3 年，經由「韓志悌」推銷加入，起│
│        │            │              │        訴書附表二編號42、警卷P919-923）              │
│        │            │              │簡文華（95年4 月起2 年，經由「陳志皇」推銷加入，起訴書│
│        │            │              │        附表一編號10、警卷P.543-546）                 │
│        │            │              │劉名順（95年4 月起3 年，經由「王俊仁」推銷加入，起訴書│
│        │            │              │        附表一編號23誤載為94年底起，應予更正、警卷P.71│
│        │            │              │        1-713 ）                                      │
│        │            │              │黃炳達（95年4 月起1 年惟翌日即刷退，起訴書附表二編號13│
│        │            │              │        、警卷P.599-600，刷卡資料參見警卷P.601）      │
│        │            │              │蔡岱樺（95年4 月起2 年，經由「鄭羽良」推銷加入，起訴書│
│        │            │              │        附表二編號28、警卷P.714-718）                 │
│        │            │              │張嘉麟（95年4 或5 月起1 年，與附表二編號28同經「鄭羽良│
│        │            │              │        」推銷加入，起訴書附表二編號39誤載推銷人為張光│
│        │            │              │        樑、林卿，應予更正、警卷P.895-897）         │
│        │            │              │陳建忠（95年5 月起2 年，經由已審結同案被告傅偉勇推銷加│
│        │            │              │        入，起訴書附表二編號 3、警卷 P.939-941，申購書│
│        │            │              │        參見警卷P.942）                               │
│        │            │              │張萬添（ 95 年 5 月起 2 年，起訴書附表二編號 11、警卷 │
│        │            │              │        P.591-592）                                   │
│        │            │              │林孝騰（95年5 月起1 年，經彭彥銘推銷加入，起訴書附表二│
│        │            │              │        編號43、警卷P976-978）                        │
│        │            │              │楊清峰（95年5 或6 月起2 年，經由「林英昌」推銷加入，起│
│        │            │              │        訴書附表一編號4、警卷P.500-503 ）             │
│        │            │              │賴鎰忠（95年6 月起2 年，經由已審結同案被告傅偉勇推銷加│
│        │            │              │        入，起訴書附表二編號 4、警卷 P.934-936，申購書│
│        │            │              │        及會員卡影本參見警卷P.963-966）               │
│        │            │              │郭玲玉（95年6月起2年，起訴書附表二編號5、警卷P.967-970│
│        │            │              │        ）                                            │
│        │            │              │胡家榕（95年6月起1年惟翌日即刷退，經由「吳佩漪」推銷加│
│        │            │              │        入，起訴書附表二編號20、警卷P.640-642）       │
│        │            │              │蘇建成（95年7月起2年，起訴書附表二編號6、警卷P.971-974│
│        │            │              │         ）                                           │
│        │            │              │吳瑞婷（95年11月起3年，起訴書附表二編號49、警卷P.1032-│
│        │            │              │        1036 ）                                       │
│        │            │              │宋梓彬（95年12月起2 年惟嗣後部分刷退，經由「林建志」推│
│        │            │              │        銷加入，起訴書附表二編號30、警卷P.723-726）   │
├────┼──────┼───────┼───────────────────────────┤
│        │勁揚公司    │              │陳榮祥（97年1 月間遭推銷「股市名家」專案惟未加入，起訴│
│        │            │              │        書附表三編號2 、警卷P.669-672）               │
│        │            │              │方笙安（97年2 月起1 季，經由已審結同案被告陳榮俊推銷加│
│        │            │              │        入，起訴書附表三編號 12、警卷P.853-856，申購書│
│        │            │              │        參見警卷P.867）                               │
│        │            │              │劉啟文（97年3 月起1 年，經由已審結同案被告陳榮俊推銷加│
│        │            │              │        入，起訴書附表三編號5 、警卷P.797-799）       │
│        │            │              │謝漢章（97年3 月起2 年，經由同案被告余芝萱推銷加入，起│
│        │            │              │        訴書附表三編號6 、警卷P.814-817）             │
│        │            │              │吳秀珠（97年4 月起1 年，經由已審結同案被告陳榮俊推銷加│
│        │            │              │        入，起訴書附表三編號9 、警卷P.832-835）       │
│        │            │              │蕭志強（97年4 月起2 年，經由同案被告余芝萱推銷加入，起│
│        │            │              │        訴書附表三編號14、警卷P.879-880，原審訴字卷三 │
│        │            │              │        P.9-10）                                      │
│        │            │              │陳素蓉（97年4 月起1 年，經由已審結同案被告廖源郎推銷加│
│        │            │              │        入，起訴書附表三編號8 、警卷P.824-827）       │
│        │            │              │郭光旭（97年4 或5 月遭已審結同案被告陳榮俊推銷「股市名│
│        │            │              │        家」專案惟未加入，起訴書附表三編號11、警卷P.84│
│        │            │              │        9-852 ）                                      │
│        │            │              │吳美慧（97年5 月起2 年，經由「蔡荺蓁」推銷加入，起訴書│
│        │            │              │        附表三編號3 、警卷P.786-788）                 │
│        │            │              │曾葉寶雲（97年5 月起1 年，經由已審結同案被告陳榮俊推銷│
│        │            │              │        加入，起訴書附表三編號7 、警卷P.824-827）     │
└────┴──────┴───────┴───────────────────────────┘
┌───────────────────────────────────────────────┐
│附表二：                                                                                      │
├─┬─────────────────┬───────────────────────────┤
│  │扣押物品名稱                數量  │說                                                  明│
├─┼─────────────┬───┼───────────────────────────┤
│1 │擎昂公司資料一            │壹疊  │內容為員工教育訓練（含如何業績衝刺課程）相關資料      │
├─┼─────────────┼───┼───────────────────────────┤
│2 │擎昂公司資料二            │壹本  │同上                                                  │
├─┼─────────────┼───┼───────────────────────────┤
│3 │擎昂公司資料三            │壹本  │同上                                                  │
├─┼─────────────┼───┼───────────────────────────┤
│4 │擎昂公司資料四            │壹本  │同上                                                  │
├─┼─────────────┼───┼───────────────────────────┤
│5 │擎昂公司資料五            │壹疊  │同上                                                  │
├─┼─────────────┼───┼───────────────────────────┤
│6 │隨身碟                    │壹只  │同上                                                  │
├─┼─────────────┼───┼───────────────────────────┤
│7 │胡焜鈞人事資料            │壹疊  │與本案欠缺直接相關                                    │
├─┼─────────────┼───┼───────────────────────────┤
│8 │廖源郎資料                │壹疊  │內為工作日程預定及聽課筆記等件，與本案欠缺直接相關    │
├─┼─────────────┼───┼───────────────────────────┤
│9 │祝中人事資料              │壹疊  │與本案欠缺直接相關                                    │
├─┼─────────────┼───┼───────────────────────────┤
│10│涂秀貞資料                │壹疊  │含陳榮俊97年1 月申購股市名家專案申購書（主管莊憲汶）等│
├─┼─────────────┼───┼───────────────────────────┤
│11│張永隆資料                │壹疊  │內為工作日程預定及聽課筆記等件，與本案欠缺直接相關    │
├─┼─────────────┼───┼───────────────────────────┤
│12│陳汎臻資料                │壹疊  │同上                                                  │
├─┼─────────────┼───┼───────────────────────────┤
│13│陳榮俊資料                │壹疊  │同上                                                  │
├─┼─────────────┼───┼───────────────────────────┤
│14│名片                      │拾壹盒│                                                      │
├─┼─────────────┼───┼───────────────────────────┤
│15│存摺                      │參本  │                                                      │
├─┼─────────────┼───┼───────────────────────────┤
│16│公司大小章                │伍顆  │                                                      │
├─┼─────────────┼───┼───────────────────────────┤
│17│統一發票章                │壹顆  │                                                      │
├─┼─────────────┼───┼───────────────────────────┤
│18│中國信託存摺              │壹本  │                                                      │
├─┼─────────────┼───┼───────────────────────────┤
│19│作帳用章                  │陸顆  │                                                      │
├─┼─────────────┼───┼───────────────────────────┤
│20│股市名家會員卡            │壹疊  │                                                      │
├─┼─────────────┼───┼───────────────────────────┤
│21│人事資料                  │壹袋  │                                                      │
├─┼─────────────┼───┼───────────────────────────┤
│22│股市名家專案會員申請書    │壹疊  │                                                      │
├─┼─────────────┼───┼───────────────────────────┤
│23│離職員工人事資料          │壹本  │                                                      │
├─┼─────────────┼───┼───────────────────────────┤
│24│特約商文件                │壹本  │                                                      │
├─┼─────────────┼───┼───────────────────────────┤
│25│97年度月報                │壹本  │                                                      │
├─┼─────────────┼───┼───────────────────────────┤
│26│勞健保資料                │壹本  │                                                      │
├─┼─────────────┼───┼───────────────────────────┤
│27│政府機關公函              │壹本  │                                                      │
├─┼─────────────┼───┼───────────────────────────┤
│28│兼職人事資料              │壹本  │                                                      │
├─┼─────────────┼───┼───────────────────────────┤
│29│在職人事資料              │壹本  │                                                      │
├─┼─────────────┼───┼───────────────────────────┤
│30│股市名家申請書存根聯彙編  │壹本  │含1.劉文婷97年1月申購書存根（承辦人胡慈琴）           │
│  │                          │      │  2.陳榮俊97年1月申購書存根（主管莊憲汶）             │
│  │                          │      │  3.王俊惠97年1月申購書存根（主管莊憲汶）             │
│  │                          │      │  4.胡光遠97年2月申購書存根（承辦人胡慈琴）           │
│  │                          │      │  5.李宗翰97年4月申購書存根（承辦人胡慈琴）           │
│  │                          │      │  6.張碧雲97年4月申購書存根（承辦人張永隆）           │
│  │                          │      │  7.勵祖耀97年4月申購書存根（承辦人張永隆）           │
│  │                          │      │  8.邱聖峰97年4月申購書存根（承辦人邱銘傑）           │
│  │                          │      │  9.黃緯璿97年5 月申購書存根（承辦人邱銘傑主管胡慈琴）│
│  │                          │      │  10.林香97年6 月申購書存根（承辦人涂秀貞）            │
│  │                          │      │  11.謝漢章97年3 月申購書存根（承辦人余姿霈）          │
│  │                          │      │  12.蕭志強97年4 月申購書存根（承辦人余姿霈）等        │
├─┼─────────────┼───┼───────────────────────────┤
│31│會議記錄公告彙整          │壹本  │                                                      │
├─┼─────────────┼───┼───────────────────────────┤
│32│紅陽科技款項資料          │壹本  │註：公司所使用之刷卡機以此名義申請                    │
├─┼─────────────┼───┼───────────────────────────┤
│33│會員合約退件彙整表        │壹本  │                                                      │
├─┼─────────────┼───┼───────────────────────────┤
│34│各類資料空白表            │壹本  │                                                      │
├─┼─────────────┼───┼───────────────────────────┤
│35│電腦                      │壹組  │                                                      │
├─┼─────────────┼───┼───────────────────────────┤
│36│空白統一發票              │壹疊  │扣押物品目錄表漏載此                                  │
├─┼─────────────┼───┼───────────────────────────┤
│37│通知面試及預定到職人員清冊│壹本  │同上                                                  │
└─┴─────────────┴───┴───────────────────────────┘